【裁判字號】    90,易,2035
【裁判日期】    900816
【裁判案由】    家庭暴力防治法之傷害
【裁判全文】
臺灣臺中地方法院刑事判決                          九十年度易字第二０三五號
    公  訴  人    臺灣臺中地方法院檢察署檢察官
    被      告    甲○○
右列被告因家庭暴力之傷害案件，經檢察官提起公訴（九十年度偵字第九五六三號）
，本院判決如左：
    主  文
甲○○傷害人之身體，處拘役參拾日，如易科罰金，以參佰元折算壹日，緩刑貳年，
緩刑期內付保護管束。
    事  實
一、甲○○係乙○○之配偶，二人間具有家庭暴力防治法第三條第一款所定之家庭成
    員關係。民國（下同）九十年二月二十一日晚上九時許，在台中市福上巷一九０
    巷五號居所，甲○○因質疑乙○○使用電話費過高等細故而發生爭吵，甲○○竟
    基於傷害之犯意，出手毆打乙○○，致乙○○跌倒於樓梯而受有左上臂、右上臂
    、右手掌、背部瘀傷之傷害。
二、案經金鈺婷訴由臺灣臺中地方法院檢察署檢察官偵查起訴
    理  由
一、訊據被告甲○○固坦承有於右揭時、地因認告訴人使電話費過高等問題與告訴人
    發生爭吵、拉扯並以手揮撥告訴人等情不諱，惟矢口否認有何傷害告訴人之犯行
    ，辯稱略以：是告訴人打伊嘴吧，伊以手撥開，告訴人就跌到樓梯，告訴人之傷
    是離家第二天才去驗傷，伊不知道傷如何來等語。惟查被告如何於右揭時地出手
    傷害告訴人，致告訴人因而受有前揭傷害等情，迭據告訴人於偵查中及本院審理
    時指述甚詳，應經證人即告訴人與被告之女兒梁雅婷於偵查中到庭證述屬實，並
    有行政院衛生署台中醫院出具之驗傷診斷書一紙在卷足資佐證。參以被告亦不否
    認曾出手揮撥告訴人致告訴人跌倒於樓梯及前開診斷書之就診日期與被告傷害之
    日期僅隔二日（按被告係於九十年二月二十一日晚上九時許傷害告訴人，告訴人
    於同年月二十三日下午二時二十五分至前揭醫院驗傷）等情以觀，告訴人之指述
    及證人梁雅婷之證述應與事實相符，是被告所辯顯係犯後卸責之詞，不足採信，
    本件事證明確，被告犯行洵堪認定。
二、核被告甲○○所為，係犯刑法第二百七十七條第一項之傷害罪。爰審酌被告與告
    訴人為夫妻關係、僅因細故即傷害配偶、告訴人所受傷害尚非嚴重，及犯罪手段
    犯罪後態度等一切情狀，量處如主文所示之刑，並諭知易科罰金之折算標準，以  -
    資懲儆。又被告並無前科，未曾受有期徒刑以上刑之宣告，有臺灣臺中地方法院
    檢察署刑案資料查註紀錄表及臺灣高等法院被告全國前案紀錄表在卷可按，被告
    經此教訓，當知警惕而無再犯之虞，本院綜核各情，認對被告所宣告之刑，以暫
    不執行為適當，併予宣告緩刑二年，以啟自新。又被告所犯係家庭暴力罪之傷害
    罪，既經宣告緩刑，依家庭暴力防治第三十條第一項之規定，應併予諭知被告在
    緩刑之二年期間內付保護管束。
據上論斷，應依刑事訴訟法第二百九十九條第一項前段，刑法第二百七十七條第一項
、第十一條前段、第四十一條第一項前段、刑法第七十四條第一款，家庭暴力防治法
第三十條第一項，罰金罰鍰提高標準條例第一條前段、第二條，判決如主文。
本案經檢察官沈淑儀到庭執行職務
中      華      民      國      九十      年      八      月    十六    日
                                      臺灣臺中地方法院刑事第一庭
                                          法  官  簡賢坤
右正本證明與原本無異。
如不服本判決，應於判決送達後十日內向本院提出上訴狀，上訴於臺灣高等法院臺中
分院( 須附繕本 )。
                                          書記官
中      華      民      國      九十      年      八      月    十六    日
附錄論罪法條：
刑法第二百七十七條第一項
傷害人之身體或健康者，處三年以下有期徒刑、拘役或一千元以下罰金。


司法院資訊處製作；財團法人民間司法改革基金會備份。
